【裁判字號】    92,交訴,79
【裁判日期】    920814
【裁判案由】    過失致死
【裁判全文】
臺灣彰化地方法院刑事判決                          九十二年度交訴字第七九號
    公  訴  人  臺灣彰化地方法院檢察署檢察官
    被      告  丙○○
右列被告因過失致死案件，經檢察官聲請簡易判決處刑（九十二年度偵字第二九九０
號），本院改依通常程序審理，判決如左：
    主      文
丙○○因過失致人於死，處有期徒刑陸月，如易科罰金，以佰元折算壹日。緩刑
年。
    事      實
一、丙○○於民國九十二年一月二十四日凌晨三時五十分許，駕駛車牌號碼ＯＥ─一
    五八０號自用小客車，沿彰化縣埔心鄉○○路由西往東方向行駛，行經員鹿路與
    柳橋東路設有閃光黃燈之交岔路口時，本應注意行駛時之車前狀況，隨時採取必
    要之安全措施，且於汽車行駛至交岔路口時，應遵守燈光號誌之指示，遇有閃光
    黃燈，即應減速接近，注意安全，小心通過，而依當時天候、路況、視距等情形
    ，並無不能注意之情事，竟疏未注意，而仍以約五十公里之時速貿然前行。適有
    詹秀夫駕駛車牌號碼ＴＫ－四三九五號自用小貨車，沿柳橋東路由南往北方向行
    至該交岔路口，亦疏於注意柳橋東路上設有閃光紅燈，為支線道，應停讓幹道車
    先行，而直接駕車穿越該路口欲左轉進入員鹿路。迨丙○○見狀業已避煞不及，
    致使該部自小客車前方保險桿處直接撞擊詹秀夫所駕自小貨車之前方，詹秀夫因
    而受傷倒地。經路人報警處理，丙○○則於肇事後、犯罪行為被發覺前，於到場
    處理之警員甲○○詢問時，自首犯罪而接受裁判。詹秀夫雖經緊急送抵伍倫綜合
    醫院診療，並轉送財團法人彰化基督教醫院救治，仍因本件車禍所生顱內出血導
    致心肺衰竭，延至九十二年一月二十九日下午六時五十七分許不治死亡。
二、案經詹秀夫之妻乙○○○告訴，及臺灣彰化地方法院檢察署檢察官相驗後，自動
    檢舉偵查並聲請簡易判決處刑，由本院改依通常程序審理。
    理      由
一、右揭事實，業據被告丙○○於警詢及偵審中坦承不諱，核與告訴人乙○○○指陳
    被害人詹秀夫因車禍致死之事實相符，復有道路交通事故調查報告表一紙、現場
    照片八張附卷可稽。而被害人詹秀夫確因本件車禍所生顱內出血導致心肺衰竭死
    亡，亦經檢察官督同檢驗員相驗屬實，製有勘驗筆錄、驗斷書、相驗屍體證明書
    及伍倫綜合醫院、財團法人彰化基督教醫院之診斷書在卷足憑。按汽車行駛時，
    駕駛人應注意車前狀況，並隨時採取必要之安全措施，而汽車行駛至交岔路口，
    應遵守燈光號誌之指示，閃光黃燈表示「警告」，車輛應減速接近，注意安全，
    小心通過，道路交通安全規則第九十四條第三項、第一百零二條第一項第一款前
    段及道路交通標誌標線號誌設置規則第二百十一條第一項第一款分別定有明文。
    被告駕駛自小客車外出，更應遵循前揭交通安全規定，於通過設有閃光黃燈之路
    段注意減速慢行，並依所見車前狀況採取必要安全措施，且依當時天候、路況、
    視距等情形，並無不能注意之特別情事，竟疏於注意而仍貿然以五十公里之時速
    通過該交岔路口，致使所駕自小客車與被害人之自小貨車發生猛烈碰撞，並因而
    導致被害人死亡，被告駕車行為自有過失。雖被害人亦疏未注意自己行駛於設有
    閃光紅燈之支線道，應暫停讓幹線道之被告來車先行，其逕自通過交岔路口亦有
    疏失可指，然被告駕車既有前述過失情節，尚不得徒以被害人同有疏失而解免其
    罪責。是被告前揭過失駕駛行為，與被害人所生死亡結果間，仍具有相當之因果
    關係。至於被告指稱當地橋墩護欄較高，遮住部分視線等語，因被告當時視線並
    未完全遭到遮蔽，縱有部分地物對其行車視線造成影響，理當更加減速慢行並小
    心通過，尚無從據此而為免責事由，附此敘明。又本件車禍經送請台灣省彰化縣
    區車輛行車事故鑑定委員會鑑定結果，亦認被告駕駛自小客車行經閃光黃燈交岔
    路口，未減速慢行小心通過，為肇事次因；被害人駕駛自小貨車行經閃光紅燈交
    岔路口，支道車未停讓幹道車先行，為肇事主因，有該會彰鑑字第九二０一二四
    號鑑定意見書在卷為憑，同於本院前揭認定，益足為憑。本案事證已臻明確，被
    告犯行至堪認定。
二、核被告丙○○因過失駕駛行為致人於死，所為係犯刑法第二百七十六條第一項之
    過失致人於死罪。查被告於肇事後、犯罪行為被發覺前，於現場處理警員甲○○
    詢問時自首犯罪而接受裁判，業據證人甲○○到庭證述明確，已合於法定自首要
    件，應依刑法第六十二條前段之規定減輕其刑。爰審酌被告因過失行為直接剝奪
    他人生命，對於被害人及其家屬均造成無可回復之損害，犯罪所生危害自非輕微
    ，惟被告於犯後坦承犯行，並與被害人家屬達成民事和解，有彰化縣永靖鄉調解
    委員會調解書一份在卷足參，且被告於本院審理時對於所犯業已深表悔悟，犯後
    態度尚稱良好，而被害人違規駕車穿越交岔路口，對於本件車禍發生亦有重大疏
    失責任，及被告駕駛過失情節之輕重、具有高職畢業學歷之智識程度等一切情狀
    ，量處如主文所示之刑，併諭知易科罰金之折算標準，以示懲儆。又被告前未曾
    受有期徒刑以上刑之宣告，有卷附刑案資料查註紀錄表及臺灣高等法院被告全國
    前案紀錄表可按，經此偵審程序教訓，應能知所警惕，信無再犯之虞，本院綜核
    上情，認主文所宣告之刑以暫不執行為適當，爰併諭知緩刑三年，以啟自新。
據上論斷，應依刑事訴訟法第四百五十二條、第二百九十九條第一項前段，刑法第二
百七十六條第一項、第六十二條前段、第四十一條第一項前段、第七十四條第一款，
罰金罰鍰提高標準條例第一條前段、第二條，判決如主文。
本案經檢察官簡志祥到庭執行職務。
中    華    民    國    九十二      年      八      月      十四        日
                                臺灣彰化地方法院交通法庭
                                    法      官  高  文  崇
右正本證明與原本無異。
如不服本判決，應於判決送達後十日內向本院提出上訴狀( 須附繕本 )。
告訴人或被害人對於判決如有不服具備理由請求檢察官上訴者，其上訴期間之計算係
以檢察官收受判決正本之日期為準。
                                    法院書記官  謝  志  鑫
中    華    民    國    九十二      年      八      月      二十一      日
刑法第二百七十六條第一項：
因過失致人於死者，處二年以下有期徒刑、拘役或二千元以下罰金。


司法院資訊處製作；財團法人民間司法改革基金會備份。
